臺灣高雄地方法院交通事件裁定　　　　 94年度交聲字第507號
原處分機關　高雄市政府
異　議　人　甲○○
即受處分人
上受處分人因違反道路交通管理處罰條例案件，對於高雄市政府
民國94年9 月13日所為之處分（原處分案號：高市交裁字第裁32
─B00000000號），聲明異議，本院裁定如下：
    主  文
異議駁回。
    理  由
一、異議意旨略以：異議人甲○○於民國94年7 月26日早上10時
    許，駕駛車牌號碼ZJ─2420號自小客車，行經高雄市○○區
    ○○路、後昌路口，因違規右轉被警攔檢，當時由於未帶行
    車執照，警察就將車牌卸下，異議人乃當場告知急著送愛心
    便當，請警察不要開單，之後警察打開後車廂，發現確有愛
    心便當，就未開單告發，並返還車牌，當時因急著送便當，
    就將車牌放在駕駛座前方，嗣抵達德中路送便當地點，即被
    乙○○警員舉發未懸掛車牌，且遭原處分機關依道路交通管
    理處罰條例第12條第1 項第7 款、第2 項之規定，裁處罰鍰
    新臺幣（下同）3 千6 百元，並吊銷牌照。惟陳警員未為任
    何詢問即開單告發，且事後來電請求私了，如舉發程序未有
    瑕疵，又何須如此，原處分機關未予詳查，即行裁決，尚有
    不當，爰聲明異議請求撤銷原處分等語。
二、按汽車有已領有號牌而未懸掛者，處汽車所有人新臺幣3 千
    6 百元以上1 萬8 百元以下罰鍰，並禁止其行駛，該牌照吊
    銷之，道路交通管理處罰條例第12條第1 項第7 款、第2 項
    分別定有明文。
三、經查：
  (一)異議人於94年7 月26日早上10時10分許，駕駛車牌號碼ZJ─
    2420號自小客車，行經高雄市○○路46巷口時，因未懸掛車
    牌，為警舉發，嗣遭原處分機關依道路交通管理處罰條例第
    12條第1 項第7 款、第12條之規定，裁處罰鍰3 千6 百元等
    情，業據異議人自承明確，核與證人即舉發員警乙○○證述
    之情節相符，並有舉發違反道路交通管理事件通知單、裁決
    書附卷可參，是此部分之事實，堪以認定。
  (二)異議人雖以前開情詞置辯，惟遍觀道路交通管理處罰條例
    規定，關於自小客車扣留牌照部分，僅【汽車引擎、底盤、
    電系、車門損壞，行駛時顯有危險而不即行停駛修復者，處
    汽車所有人6 百元以上1 千2 百元以下罰鍰，並『扣留其牌
    照』，責令修復檢驗合格後發還之。檢驗不合格，經確認不
    堪使用者，責令報廢（第20條）】、【汽車駕駛人，有左列
    情形之一者，處新臺幣6 千元以上1 萬2 千元以下罰鍰，並
    當場禁止其駕駛及『扣留其車輛牌照』：一、未領有駕駛執
    照駕車者。二、持機器腳踏車駕駛執照，駕駛聯結車、大客
    車、大貨車或小型車者。三、持小型車駕駛執照，駕駛聯結
    車、大客車或大貨車者。四、持大貨車駕駛執照，駕駛大客
    車、聯結車或持大客車駕駛執照，駕駛聯結車者。五、使用
    偽造、變造或矇領之駕駛執照駕駛小型車或機器腳踏車者。
    六、使用註銷之駕駛執照駕駛小型車或機器腳踏車者。七、
    駕駛執照吊扣期間駕車者。八、持學習駕駛證，而無領有駕
    駛執照之駕駛人在旁指導，在駕駛學習場外學習駕車者。九
    、持學習駕駛證，在駕駛學習場外未經許可之學習駕駛道路
    或規定時間駕車者。一○、未領有駕駛執照，以教導他人學
    習駕車為業者。一一、未依駕駛執照之持照條件規定駕車者
    （第21條第1 項）】，並無因違規右轉、未帶行車執照即被
    扣留牌照之情事，則異議人辯陳：遭舉發前，曾因違規右轉
    ，且未帶行車執照，被警卸下車牌等語，即難採信。況證人
    乙○○於本院調查中證陳：擔任交通警察已17年，依其執勤
    經驗，紅燈右轉不能扣牌，要無照駕駛且無法提供年籍資料
    以供查對，始能扣牌（詳本院94年10月26日訊問筆錄第3 頁
    第2 行以下），如異議人當時確有前開道路交通管理處罰條
    例第20條及第21條第1 項之情事，早遭乙○○警員扣牌，然
    乙○○警員並未扣牌，益徵舉發前後，異議人並無因違規而
    須扣牌之事實，因此，異議人關於舉發前遭警卸下車牌之辯
    解，應與事實不符。再者，證人乙○○警員復於本院調查
    時證述：舉發時，曾詢問異議人有無攜帶證件，當時異議人
    未帶證件，伊就拿紙請異議人填載年籍資料，經查詢電腦無
    誤後，就直接開單，當時異議人未表示前遭警查拆牌，嗣藍
    星木議員要其撥打電話予異議人，電話中僅提醒異議人要儘
    早倒案，其他時間都是異議人在陳述等語（詳同上筆錄第2
    頁倒數第8 行以下、第3 頁倒數第13行以下）。因舉發單上
    確載有異議人年籍，如警察未詢問異議人，如何得知異議人
    年籍資料，顯見陳警員執行舉發勤務時，確曾詢問異議人；
    又異議人確有未懸掛車牌之違規情形，警員依此違規情形而
    製作舉發單，縱未詢問違規原因，程序上亦無瑕疵。此外
    ，另參以因異議人無法提供錄音帶以供本院勘驗有無員警要
    求私了之情事，尚難僅因其片面指訴，即認本件舉發程序違
    法。從而，異議人前開所辯，不可採信，原處分機關援引首
    開規定，裁處受處分人罰鍰3 千6 百元，並吊銷牌照，於法
    有據，故異議人之聲請，為無理由，應予駁回。
五、據上論斷，應依道路交通案件處理辦法第十九條，裁定如主文。
中　　華　　民　　國　　94　　年　　10　　月　　31　　日
                  交通法庭     法　官  方百正
以上正本證明與原本無異。
如不服本裁定，應於收受送達後5 日內向本院提出抗告狀。
中　　華　　民　　國　　94　　年　　10　　月　　31　　日
　　　　　　　　　　　　　　 　書記官  郭素蓉
